【裁判字號】    92,聲,377
【裁判日期】    920530
【裁判案由】    聲明異議
【裁判全文】
臺灣高等法院臺中分院刑事裁定                      九十二年度聲字第三七七號
    聲  明  人
    即  受刑人  甲○○
右列聲明人，因受刑人恐嚇危害安全案件，對檢察官之指揮執行聲明異議，本院裁定
如左：
      主  文
聲明異議駁回。
      理  由
一、聲明異議意旨略以：聲明人甲○○前於八十七年間，因恐嚇、殺人未遂、持有槍
    彈等罪，經本院判決後，並另定應執行刑為有期徒刑十一年六月，惟檢察官卻將
    恐嚇罪之有期徒刑六月分割執行，因而以受刑人羈押日數扣抵刑期，致使受刑人
    羈押日因此減少一百八十日，須延後六個月方可呈報假釋，請求回復依實際羈押
    自八十七年七月十二日起至八十九年一月二十四日共羈押五百五十八日折抵刑期
    ，為此依刑事訴訟法第四百八十四條提起聲明異議云云。
二、本院經查，受刑人前因恐嚇、殺人未遂、持有槍彈三罪，經本院以八十八年上訴
    字第七０二號，判處殺人未遂罪有期徒刑七年二月、恐嚇罪有期徒刑七月，持有
    槍彈罪則判決上訴駁回，並定應執行刑為有期徒刑十三年三月，經受刑人提起上
    訴，最高法院將恐嚇罪判決上訴駁回（嗣另經非常上訴，改判決有期徒刑六月確
    定），其他二罪則發回本院更審，本院於八十九年七月二十五日以八十八年上更
    (一)字第三二七號，撤銷一審判決改判決殺人未遂有期徒刑六年，持有槍彈部分
    判決有期徒刑五年六月，定執行刑為有期徒刑十一年，未據被告或檢察官上訴而
    於同年八月十五日確定，嗣經本院以八十九年聲字第九二一號裁定，定三罪之應
    執行刑為有期徒刑十一年六月等情，有本院調取之上開刑案卷宗可憑，茲該三罪
    ，既合於刑法第五十一條之規定，則本院以裁定另定其應執行刑為有期徒刑十一
    年六月，自屬有據。次查，被告於本案發生遭查獲之八十七年七月十二日起，即
    羈押至本院受理更審案件之八十九年一月二十四日止，本院更審判決前，另經檢
    察官借提執行前案之煙毒殘刑二年十一月二十六日等情，亦有該執行指揮書可憑
    （參見本院八十八年上更(一)字第三二七號卷五七頁，自八十九年一月二十五日
    起至九十二年一月十九日），則依刑法第四十六條之規定，被告先判決確定之恐
    嚇罪有期徒刑六月，檢察官於嗣後另二罪判決確定時，在指揮書載明「六月已執
    畢，應予扣除」，因而另註明「自八十八年一月十二日起至八十九年一月二十四
    日止，共羈押三百七十八日折抵刑期」，是被告刑期起算日為九十二年一月二十
    日，執行期滿日為一百零二年一月六日，經核上開案卷及調取之執行卷宗，亦屬
    正當有據。至被告入監執行後，如何適用「行刑累進處遇條例」、「監獄行刑法
    」，何時可呈報假釋云云，核屬監獄執行之問題，自無礙檢察官上開之指揮執行
    ，換言之，執行前之本案羈押於看守所，並非監獄中之執行，兩者不能等同視之
    。況且，檢察官所簽執行指揮書有一定格式，並非能任意記載，依上所述，本案
    先前恐嚇罪之有期徒刑六月，既因羈押日數折抵刑期而執行完畢，檢察官遂扣除
    不另執行，且將多餘之本案羈押日數折抵三案合併後之刑期三百七十八日，自與
    卷宗所載相符，檢察官之執行難謂有何未合，受刑人徒以主觀之臆測請求檢察官
    為上開之記載，並主張其可將該一百八十日合計後進級，以利假釋呈報，檢察官
    之指揮不當云云，核非有理由，其聲明異議，自應予駁回。
據上論結，應依刑事訴訟法第四百八十六條，裁定如主文。
中      華      民      國    九十二    年      五      月      三十    日
                                臺灣高等法院臺中分院刑事第二庭
                                      審判長法  官  羅  禮  政
                                            法  官  陳  欣  安
                                            法  官  蔡  聰  明
右正本證明與原本無異。
不得抗告。
                                            書記官  郭  振  祥
中      華      民      國      九十二   年       五      月    三十    日
                                                                        Ａ


司法院資訊處製作；財團法人民間司法改革基金會備份。
